# 请教陈版多项在建工程分次转固的利息资本化处理

提问人：siseguodong 时间：2018-06-06 11:29:07
请教陈版，
假设公司目前在建工程有两项，分别为A:1000万元/201X年 10 月建成转固 B:1000万元/201X年 10 月开始建设，且 1000 万元为一次性全部投入 一般借款余额一直为 1500 万元，同时没有新借入或偿还的一般借款。 请问B项目能否将 这 1500 万元的借款中的 1000 万元继续予以资本化呢。 换句话说，是不是A项目占用的这 1000 万借款此后再也不能参与资本化了？

回答人：chenyiwei
根据《企业会计准则第 17 号——借款费用》第十四条：购建或者生产的符合资本化条件的资产的各部分分别完工，且每部分在其他部分继续建造过程中可供使用或者可对外销售，且为使该部分资产达到预定可使用或可销售状态所必要的购建或者生产活动实质上已经完成的，应当停止与该部分资产相关的借款费用的资本化。 购建或者生产的资产的各部分分别完工，但必须等到整体完工后才可使用或者可对外销售的，应当在该资产整体完工时停止借款费用的资本化。
据此，既然A项目已于201X年 10 月建成转固，且短期内（B项目建设期间）A项目所占用的 1000 万元一般借款资金不可能通过资产折旧等方式回收并重新投入B项目，就说明B项目并未占用该 1000 万元一般借款资金，故该 1000 万元被A项目占用的一般借款资金对应的借款费用资本化应于A项目达到预定可使用状态时终止，后续发生的对应于该 1000 万元一般借款的利息支出应予以费用化处理。